臺灣臺中地方法院交通事件事裁定　　 　96年度交聲字第359號
原處分機關　交通部公路總局臺中區監理所
異　議　人
即受處分人　甲○○
上列受處分人因違反道路交通管理處罰條例案件，對於交通部公
路總局臺中區監理所於民國九十六年三月七日所為之裁決處分（
中監違字第裁六○－ＧＤ0000000號）聲明異議，本院裁
定如下：
    主  文
異議駁回。
    理  由
一、原處分機關交通部公路總局臺中區監理所係以：本件異議人
    即受處分人甲○○（下稱異議人）於民國九十五年八月六日
    上午九時四十五分許，駕駛車號Ｘ三－○四二五號自用小客
    車，在臺中市○○路與寧夏路口處，因「闖紅燈（北－東）
    」之違規，經臺中市警察局第六分局何安派出所員警依違反
    道路交通管理處罰條例第五十三條第一項當場舉發，嗣原處
    分機關於九十六年三月七日，以中監違字第裁六○－ＧＤ0
    000000號裁決書裁處異議人罰鍰新臺幣（下同）五千
    四百元，並依同條例第六十三條第一項記違規點數三點，逾
    期則依裁決書處罰主文裁處，於法並無不合等語。
二、本件異議意旨略以：異議人當日係在綠燈左轉，由於家裡有
    急事，當日警察係告之以不開罰單為由騙下簽名，若確是有
    開罰單則應具體告之，並不是闖紅燈而是綠燈左轉，為此聲
    明異議云云。
三、經查：
（一）按汽車駕駛人，行經有燈光號誌管制之交岔路口闖紅燈者
      ，處一千八百元以上五千四百元以下罰鍰；並記違規點數
      三點，道路交通管理處罰條例第五十三條第一項、第六十
      三條第一項第三款各定有明文。
（二）本件異議人於九十五年八月六日上午九時四十五分許，駕
      駛車號Ｘ三－○四二五號自用小客車，在臺中市○○路與
      寧夏路口處，因「闖紅燈（北－東）」之違規，經臺中市
      警察局第六分局何安派出所員警當場舉發，並開立舉發違
      反道路交通管理事件通知單之情，有該舉發通知單在卷可
      憑。又證人即本案舉發警員乙○○於本院訊問時具結證稱
      ：「（問：本件舉發過程？）受處分人於舉發通知單所載
      時間行經臺中市○○路左轉寧夏路由北往東左轉，當時是
      全紅燈，寧夏路方向是綠燈，我們攔截點是在文華高中對
      面的寧夏路邊，攔下後告知違規事實，並請求出示駕照、
      行照，依法舉發。」、「（問：異議人陳述是綠燈左轉，
      是否如此？）是全紅燈左轉，因當時我人在文心路停紅燈
      本來要直行，因異議人直接從我的右側超車違規左轉，我
      才改變行車方向，在上開攔檢點將異議人攔下，並開單告
      發，他不是綠燈左轉，當時就告訴受處分人是違規通知單
      ，他知道後，才在收受者簽名欄簽名，沒有用不開單為由
      騙他簽名。」等語綦詳。參以證人乙○○與異議人並不相
      識，素無怨隙，復為依法執行公務之執勤員警等情，則其
      於執行公務時，即受行政懲處責任之監督，並到庭具結作
      證更以刑罰擔保其真實性，衡情，其應無甘冒行政懲處及
      刑法偽證罪責任而恣意誣陷異議人之理，是證人前開證詞
      應堪信為真實。又本院亦查無任何證據足資證明執勤警員
      有捏造事實、違法取締之情事，且異議人復未提出任何對
      其有利之證據供本院參酌，其否認違規之情，自不足採。
      是異議人確有闖紅燈之違規事實，堪以認定。
（三）另異議人雖辯稱其當時係綠燈左轉云云，然其並未就本件
      執勤員警之舉發有誤，提出確實事證以供本院調查，依上
      揭所述，本件執勤警員當日本其維護交通秩序及道路安全
      職責所為之上述舉發，自應受到合法、正確之推定。又本
      件員警就異議人上揭違規事實所開立之舉發違反道路交通
      管理事件通知單，就其外觀形式及內容觀之，一般人均可
      輕易得知係記載受處分人之違規時間、地點、事實、違反
      法條及應到案時間，並依具體違規事實由異議人至應到案
      處所聽候裁決或向指定機構繳納罰鍰，異議人為智慮成熟
      之成年人，自難諉為不知即在該舉發通知單上簽名，況若
      異議人不願在該通知單上簽名，依警察機關取締交通違規
      之作業程序，該舉發違規之員警亦僅須記明事由於舉發通
      知單上即可，自無以詐術誘導異議人簽名之必要，是異議
      人辯稱係受舉發員警騙稱不開單始在該舉發通知單上簽名
      ，實難採信。益徵本件異議人確有原處分意旨所稱之闖紅
      燈之違規行為，自無疑問。
四、綜上所述，異議人前開所辯，顯無可採。其於前述時、地，
    駕駛Ｘ三－○四二五號自用小客車闖越紅燈之違規行為已可
    認定，從而，臺中市警察局第六分局警員予以開單舉發，嗣
    經原處分機關即交通部公路總局臺中區監理所，據此並引用
    前開條例第五十三條第一項、第六十三條第一項第三款之規
    定，裁處異議人罰鍰五千四百元並記違規點數三點，於法即
    無不當。是本件異議為無理由，應予駁回。
據上論斷，應依道路交通管理處罰條例第八十七條第二項，道路
交通案件處理辦法第十九條，裁定如主文。
中　　華　　民　　國　　96　　年　　6 　　月　　14　　日
                       臺灣臺中地方法院交通法庭
                             法  官   王世華
上正本證明與原本無異
如不服本裁定，應於送達後五日內，向本院提出抗告狀。
                             書記官   劉易柔
中　　華　　民　　國　　96　　年　　6 　　月　　14　　日
